【裁判字號】    95,裁,1455
【裁判日期】    950713
【裁判案由】    綜合所得稅
【裁判全文】
最  高  行  政  法  院  裁  定
                                     95年度裁字第01455號
上  訴  人  甲○○
被 上訴 人  財政部臺灣省中區國稅局
代  表  人  鄭宗典
上列當事人間因綜合所得稅事件，上訴人對於中華民國94年3月
10日臺中高等行政法院93年度訴字第664號判決，提起上訴，本
院裁定如下：
    主  文
上訴駁回。
上訴審訴訟費用由上訴人負擔。
    理  由
一、按對於高等行政法院判決之上訴，非以其違背法令為理由，
    不得為之，行政訴訟法第242條定有明文。同法第243條第1
    項規定，判決不適用法規或適用不當者，為違背法令；而判
    決有第243條第2項所列各款情形之一者，其判決當然違背法
    令。又提起上訴，應以上訴狀表明上訴理由並應添具關於上
    訴理由之必要證據，復為同法第244條第1項第4款及第2項所
    明定。準此，當事人提起上訴，如以原審判決有行政訴訟法
    第243條第1項不適用法規或適用法規不當為理由時，其上訴
    狀或理由書應有具體之指摘，並揭示該法規之條項或其內容
    ；如以原審判決有第243條第2項所列各款情形之當然違背法
    令為理由時，其上訴狀應揭示合於該款之事實。上訴狀或理
    由書如未依此項方法表明，或其所表明者，顯與上開法條規
    定之情形不相合時，即難認為已對高等行政法院判決之違背
    法令有具體之指摘，其上訴自難認為合法。又認定事實與證
    據取捨，乃事實審法院之職權，苟其事實之認定及證據之取
    捨，並不違背經驗法則與論理法則，即不容任意指摘為違法
    ，而執為上訴本院之理由。
二、上訴意旨略謂：上訴人於民國（下同）85年應承租人合興泰
    股份有限公司之請求，於上訴人及土地共同所有權人出資45
    0萬元所蓋之1層建物上再加蓋為3層建物，依被上訴人所核
    之總扣稅所得新臺幣（下同）22,857,144元中，4,500,000
    元由上訴人及土地共同所有權人承擔，而承租人則承擔18,
    857,144元，被上訴人依法應以此18,857,144元視同所得，
    由上訴人及土地共同所有人依比例分擔課徵綜合所得稅。被
    上訴人既認上訴人及土地共同所有人已取得建物所有權，故
    應將建物成本視同所得課稅。然承租人亦已取得地上權450
    萬元作為蓋屋費用，亦應視為建物成本之扣除額方屬公允。
    原審法院對此並未查明，亦無公開駁回理由，係屬違背法令
    。又被上訴人以財政部88年3月12日台財稅第881902753號函
    釋作為答辯之理由，縱該函釋並無不當，但本案事實發生於
    85年，早於該函釋發布之日期，上訴人自無知悉該函釋之可
    能，則上訴人即無違法之故意、過失。上訴人既無故意、過
    失，被上訴人自不應強行處以罰鍰。原審法院對此未予詳查
    ，且未述明駁回之理由，即有判決違背法令之違誤。請廢棄
    原判決，撤銷原處分、復查決定及訴願決定，另為適法之處
    分等語。
三、本件上訴人雖以違背法令為由，對於臺中高等行政法院判決
    提起上訴，惟核其前揭上訴意旨所指各節，無非重述前詞，
    就原審取捨證據、認定事實之職權行使，指摘其為不當；並
    對原判決已論斷者，泛言未論斷，揆諸首揭規定及說明，難
    認為已對高等行政法院判決之違背法令有具體之指摘，其上
    訴為不合法，應予駁回。
四、依行政訴訟法第249條第1項前段、第104條、民事訴訟法第
    95條、第78條，裁定如主文。
中    華    民    國    95    年    7     月    13    日
                  第二庭審判長法  官  廖  政  雄
                              法  官  鍾  耀  光
                              法  官  姜  仁  脩
                              法  官  簡  朝  振
                              法  官  胡  國  棟
以  上  正  本  證  明  與  原  本  無  異
中    華    民    國    95    年    7     月    13    日
                              書記官  陳  盛  信


司法院資訊處製作；財團法人民間司法改革基金會備份。
